【裁判字號】    97,豐簡上,835
【裁判日期】    971127
【裁判案由】    竊盜
【裁判全文】
臺灣臺中地方法院刑事判決           97年度豐簡上字第835號
上  訴  人  甲○○
即  被  告
上列上訴人因竊盜案件，不服中華民國97年8月26日本院豐原簡
易庭97年度豐簡字第645號第一審簡易判決(聲請簡易判決處刑案
號：臺灣臺中地方法院檢察署97年度速偵字第3582號)，提起上
訴，本院管轄之第二審合議庭判決如下：
    主  文
上訴駁回。
甲○○緩刑貳年。
    犯罪事實及理由
一、本案經本院合議庭審理結果，除加列被告甲○○於本院審理
    時之自白為證據，及第一審簡易判決據上論斷欄論罪法條贅
    引刑法施行法第1條之1，應予刪除外，認第一審簡易判決認
    事用法及量刑均無不當，應予維持，並引用臺灣臺中地方法
    院檢察署檢察官聲請簡易判決處刑書及第一審簡易判決書記
    載之事實、證據及理由(如附件)。
二、上訴人即被告甲○○上訴意旨略以：被告自己所有車牌號碼
    X2-9990號車輛之車牌因交通違規遭監理站註銷，因家中經
    濟狀況不佳，無力申辦新牌照，又為繼續使用該車輛，才會
    竊取本案2面車牌使用，被告於犯罪後已深深懺悔知錯，然
    母親現罹患癌症，父親需在家照顧母親，家中經濟重擔由被
    告負擔，且被告係初犯，無任何前科紀錄，現有正當工作，
    希望給予自新機會，爰提起上訴請求併予緩刑宣告等語。
三、按量刑輕重，係屬事實審法院得依職權自由裁量之事項，苟
    已斟酌刑法第57條各款所列情狀而未逾越法定刑度，不得遽
    指為違法，最高法院著有72年臺上字第6696號、75年臺上字
    第7033號判例可資參照；且在同一犯罪事實與情節，如別無
    其他加重或減輕之原因，下級審量定之刑，亦無過重或失輕
    之不當情形，則上級審法院對下級審法院之職權行使，原則
    上應予尊重 (最高法院85年度臺上字第2446號判決意旨參照
    )。查第一審簡易判決依具體個案認定事實，以被告所為係
    犯刑法第321條第1項攜帶兇器竊盜罪，量處有期徒刑6月，
    並諭知易科罰金之折算標準，依前揭最高法院判例及判決意
    旨，難認第一審簡易判決量刑有違法或不當之情事。第一審
    簡易判決認事用法既無任何違誤，量刑亦稱妥適，上訴人提
    起上訴，為無理由，應予駁回。
四、次按刑罰之目的固有處罰行為人之意義，惟依現今通行之概
    念係重在教育，並非重在懲罰，本案被告甲○○因一時失慮
    ，致罹刑章，於犯罪後坦承罪行，又其上訴之主張業據提出
    記載其母陳錦英患有肺癌之臺中榮民總醫院門診預約掛號作
    業單1紙、門診醫療費用收據3紙、工作服務證明書1紙等資
    料，並有本院依職權查詢之被告全戶戶籍資料查詢結果1紙
    附卷可參。本院審認被告自始即坦認犯行，頗具悔意，所竊
    取之車牌2面於查獲後已發還被害人，本案情節尚屬輕微，
    且被告未曾因故意犯罪受有期徒刑以上刑之宣告，此有臺灣
    高等法院被告前案紀錄表在卷可按等一切情況，認被告經此
    教訓後，當知所警愓，信無再犯之虞，第一審簡易判決對被
    告所宣告之刑，以暫不執行為適當，爰依刑法第74條第1項
    第1款併予宣告緩刑2年，期使其日後謹慎行事，並勵自新。
五、應適用之法律：
    依刑事訴訟法第455條之1第1項、第3項、第373條、第368條
    ，刑法第74條第1項第1款，判決如主文。
本案經檢察官郭景銘到庭執行職務。
中    華    民    國    97    年    11    月    27    日
                  刑事第四庭審判長法  官  唐光義
                                  法  官  郭妙俐
                                  法  官  簡芳潔
以上正本證明與原本無異。
本判決不得上訴。
                                  書記官  呂苗澂
中    華    民    國    97    年    11    月    27    日
附錄論罪科刑法條全文：
中華民國刑法第321條
犯竊盜罪而有左列情形之一者，處6月以上、5年以下有期徒刑：
一、於夜間侵入住宅或有人居住之建築物、船艦或隱匿其內而犯
    之者。
二、毀越門扇、牆垣或其他安全設備而犯之者。
三、攜帶兇器而犯之者。
四、結夥三人以上而犯之者。
五、乘火災、水災或其他災害之際而犯之者。
六、在車站或埠頭而犯之者。
前項之未遂犯罰之。


司法院資訊處製作；財團法人民間司法改革基金會備份。
